

# Luis Ignacio Cepeda Morales

Estudiante de medicina

luis.ignacio.cm@hotmail.com

834 117 1028

Ciudad Victoria, Tamaulipas, México

Facilidad de palabra

instagram.com/luisignacm (6)

Soy estudiante de primer semestre en el Tecnológico de Monterrey, Campus Monterrey, con muchas ganas de adquirir experiencia colaborando en proyectos de interés social. Tengo un profundo interés en todo lo relacionado al cerebro humano, trabajar con personas de todas las edades, investigar, enseñar y, sobre todo, aprender

## **EDUCACIÓN**

### Educación superior

Instituto Tecnológico de Estudios Superiores de Monterrey

2020 - Presente

Monterrey, Nuevo León

Promedio acumulado: 9.78

## Educación media superior

Colegio Antonio Repiso

2017 - 2020 Ciudad Victoria, Tamaulipas Promedio: 9.98

#### Educación media

Escuela Secundaria Técnica "Álvaro Obregón"

Ciudad Victoria, Tamaulipas

Promedio: 9.50

#### **EXPERIENCIA LABORAL**

#### Tutor

Instituto Tecnológico de Estudios Superiores de Monterrey

Septiembre 2020 - Presente

Monterrey, Nuevo León

- Impartición de asesorías y sesiones de repaso a compañeros
- En proceso de formar parte de los Mentores Académicos de Excelencia, alumnado en el Tecnológico de Monterrey dedicado a dar clases de repaso a los mismos estudiantes

#### **Profesor asistente**

Centro Especializado de Idiomas para Niños y Adolescentes

Julio 2018 - Diciembre 2018

Ciudad Victoria, Tamaulipas

- Profesor asistente de la clase de inglés del nivel Kids 6, para niños de 7 a 9 años
- Profesor asistente de la clase de inglés del nivel Juniors 7, para jóvenes de 15 a 17 años

#### Representante

#### Consejo Nacional de Ciencia y Tecnología

Febrero 2018 - Abril 2018

Ciudad Victoria, Tamaulipas

Roles

Impartición de numerosas pláticas a alumnos de primaria acerca de la ciencia y la tecnología, incitándolos a participar en concursos y proyectos del CONACyT

#### Tutor

#### Colegio Antonio Repiso

Enero 2018 - Agosto 2020

Ciudad Victoria, Tamaulinas

Tutor por excelencia de compañeros de preparatoria, impartiendo clases de repaso de cualquier materia

### **HABILIDADES**

Piano y guitarra

#### PROYECTOS PERSONALES

Electrónica básica

#### Neuroengineering Research Group (Febrero 2021 - Presente)

Miembro del grupo de investigación Neuroengineering Research Group, en el Tecnológico de Monterrey, desarrollando un proyecto de neuroacústica para niños con trastorno del espectro autista

#### Diploma U-LEAD (Diciembre 2020 - Presente)

 Seleccionado para participar en el diploma U-LEAD, para alumnos de alto desempeño y con habilidades de liderazgo

#### International Genetically Engineered Machine (Agosto 2020 - Diciembre 2020)

Colaborador en el grupo de investigación iGEM, en el Tecnológico de Monterrey, desarrollando un proyecto de biotecnología de impacto social

#### Ponente de EMIS Talks (Noviembre 2020)

- Elegido como uno de los 8 ponentes en la primera edición de EMIS Talks, un evento de estudiantes de medicina del Tecnológico de Monterrey en el que se exponen temas de interés general a la comunidad
- Ponencia titulada ¿Qué causa la enfermedad de Alzheimer?

#### Coautor de abstract (Agosto 2020 - Octubre 2020)

- Miembro del equipo de autores del abstract Solving a Challenging Diagnosis: Intracranial Atherosclerosis vs Moyamoya Disease
- Futura presentación del abstract en la Reunión Científica Anual de la AANS, en Toronto, Canadá, en 2021

#### Representante de Sociedad Académica (Agosto 2020 - Presente)

Representante de Véritas, sociedad académica en el Tecnológico de Monterrey, durante el presente ciclo escolar

#### ChemPound (Julio 2017 - Presente)

Desarrollo de una aplicación web, en la cual se pueden combinar elementos químicos para conocer el nombre del compuesto generado (en

#### **LOGROS**

Primer lugar en TecChallenge Ciudad Victoria, feria de proyectos organizada por el Tecnológico de Monterrey (Mayo 2019)

Primer lugar en grupo de inglés del Centro Especializado de Idiomas para Niños y Adolescentes (cuatro semestres) (Agosto 2017 - Agosto 2018)

Reconocimiento de etapa estatal en Olimpiadas de Matemáticas en Tamaulipas (dos años) (2018 - 2019)

Certificado Global Village, viaje de estudios a Victoria y Vancouver, Canadá (Julio 2016)

Medallas primer lugar de generación (educación básica)

Medalla Guadalupe Victoria (oro) Medalla Benito Juárez (plata) Medalla José Vasconcelos (aprovechamiento)

## **EXPERIENCIA LABORAL**

## O Profesor particular

Libre dedicación

2016 - Presente

 Profesor particular de horario personalizado para estudiantes desde primaria hasta preparatoria, y de cualquier tema académico como ciencias, matemáticas, música, ilustración y computación

## **EXÁMENES ESTANDARIZADOS**

SAT Reasoning Test	1420/1600
SAT Subject Test: Biology M	730/800
SAT Subject Test: Math II	690/800
TOEFL iBT	108/120

## **LENGUAJES**

Inglés	$\bullet$ $\bullet$ $\bullet$ $\bullet$
Francés	$\bullet$ $\bullet$ $\circ$ $\circ$
Chino mandarín	• 0 0 0 0

## **INTERESES**

